---
title: "Practica1.2"
author: "Diego Tapia"
date: "2024-09-23"
output: html_document
---

```{r setup, include=FALSE}
knitr::opts_chunk$set(echo = TRUE)
```

## Practica DataSaurus

### Nombre: Diego Tapia

### Materia: Mineria de Datos

### Regresión Lineal del conjunto de datos Datasaurus

En esta práctica se va a realizar una regresión lineal del conjunto: **"bullseye"** del conjunto de datos de Datasaurus usando la libreria **CARET**

```{r}
# importación de librerias
library(caret)
library(datasauRus)
library(ggplot2)
library(dplyr)
```

#### Calculo de la regresion lineal para el conjunto "bullseye"

Se filtra el conjunto "bullseye"

```{r}

bullseye_data <- datasaurus_dozen %>%
  filter(dataset == "bullseye")

bullseye_data

```

Se calcula la regresion lineal del conjunto "bullseye"

```{r}

# Crear el modelo con caret
# Definimos el control del entrenamiento
control <- trainControl(method = "cv",    # Validación cruzada
                       number = 5)        # 5 folds

# entrenamiento del modelo
modelo_caret <- train(y ~ x,
                     data = bullseye_data,
                     method = "lm",       # Regresión lineal
                     trControl = control)


# prediccion
predicciones <- predict(modelo_caret, bullseye_data)
head(predicciones) 



```

Se grafica la regresión lineal del conjunto "Bullseye"

```{r}
# gráfica  datos originales vs línea de regresión
ggplot(bullseye_data, aes(x = x, y = y)) +
  geom_point(color = "blue", alpha = 0.5) +
  geom_line(data = data.frame(x = bullseye_data$x,
                             y = predicciones),
            aes(x = x, y = y),
            color = "red") +
  labs(title = "Regresión Lineal con Caret - Dataset Bullseye",
       subtitle = paste("R² =", round(modelo_caret$results$Rsquared, 4)),
       x = "X",
       y = "Y") +
  theme_minimal()

```

El R² (R-squared) o Coeficiente de Determinación es una medida estadística que indica qué tan bien el modelo de regresión explica la variabilidad de los datos.En este caso el valor de R² es bastante bajo (0.0232), lo que quiere decir que el modelo no explica nada de la variabilidad de los datos.
