---
title: "Practica1.1"
author: "Diego Tapia"
date: "2024-09-23"
output: html_document
---

```{r setup, include=FALSE}
knitr::opts_chunk$set(echo = TRUE)
```

## Practica DataSaurus

### Nombre: Diego Tapia 

### Materia: Mineria de Datos

En esta practica se va a realizar varias actividades para conocer mas sobre el lenguaje R, a continuacion las actividades que se realizaron:

Cargamos las librerias:

```{r}
library(datasauRus)
library(dplyr)
library(ggplot2)
```

Mostramos un resumen del dataset:

```{r}
datasaurus_dozen %>%
  group_by(dataset) %>%
  summarize( mean_x = mean(x),
             mean_y = mean(y),
             std_dev_x = sd(x),
             std_dev_y = sd(y),
             corr_x_y = cor(x,y))
```

Graficamos

```{r}
ggplot(datasaurus_dozen,aes(x=x,y=y,colour=dataset))+geom_point()+theme_void()+theme(legend.position = "none")+ facet_wrap(~dataset, ncol=3)
```

##Actividad en clase

```{r}
dfgrupo<-datasaurus_dozen %>%
  filter(dataset=="bullseye")
dfgrupo
```

Calcular la regresion lineal de "bullseye"

```{r}
regresion <- lm(y~x,data=dfgrupo)
summary(regresion)
```

grafico de la regresion

```{r}
plot(dfgrupo$x, dfgrupo$y, xlab='x', ylab='y')
abline(regresion)
```
